臺灣臺北地方法院刑事判決
110年度訴字第280號
公  訴  人  臺灣臺北地方檢察署檢察官
被      告  張凱評


選任辯護人  曾宿明律師
被      告  劉克勤


選任辯護人  陳芝蓉律師
上列被告因毒品危害防制條例案件，經檢察官提起公訴（109年
度偵字第32272號），本院判決如下：
    主  文
乙○○共同犯販賣第三級毒品而混合兩種以上之毒品未遂罪，處有
期徒刑壹年肆月。
丙○○共同犯販賣第三級毒品而混合兩種以上之毒品未遂罪，處有
期徒刑壹年拾月。緩刑肆年，緩刑期間付保護管束，並應於本判
決確定之日起參年內向檢察官指定之政府機關、政府機構、行政
法人、社區或其他符合公益目的之機構或團體，提供壹佰捌拾小
時之義務勞務及完成法治教育課程參場次。
扣案如附表所示之物均沒收。 
    事  實
一、乙○○、丙○○均明知「甲苯基乙基胺戊酮」、「硝甲西泮」、
    「3，4-亞甲基雙氧苯基乙基胺丁酮」均係毒品危害防制條
    例所列管之第三級毒品，「硝西泮」係同條例所列管之第四
    級毒品，依法均不得販賣。詎乙○○、丙○○竟共同基於販賣混
    合第三級、混合第三級、第四級毒品之犯意聯絡，使用如附
    表編號3、4所示手機相互聯絡，由乙○○於民國109年11月26
    日下午5時5分許，以訊軟體Wechat暱稱「社會你小闊」，在
    「至尊頂級豪宅聊天交友圈」群組，發送「《飲料貼圖》半張
    1張需要找我」(起訴書漏載《飲料貼圖》，應予補充)等販售
    毒品之訊息，表示欲販售毒品果汁包之意思。適員警李知瞱
    執行網路巡邏勤務時見聞，遂與乙○○以Wechat交談，雙方並
    於109年11月26日晚間10時34分許，議定由乙○○販賣摻有「
    甲苯基乙基胺戊酮」、「硝甲西泮」、「3，4-亞甲基雙氧
    苯基乙基胺丁酮」、「硝西泮」之毒品果汁包2,000包、價
    格新臺幣(下同)30萬之合意後，並約定於同年11月28日下午
    5時許，在臺北市中正區市民大道1段之國光客運站外交易毒
    品。丙○○因而於同年月28日下午2時許，駕駛車牌號碼000-0
    000號營業小客車並搭載乙○○，共同攜帶毒品果汁包1,965包
    ，自臺南市○○區○○路000號前出發，抵達臺北市中正區市○○
    道0段000號前，嗣於同日晚間6時4分許，於尚未交付毒品及
    收取買賣價金前，為警當場查獲而未遂，並扣得含有第三級
    毒品「甲苯基乙基胺戊酮」、「硝甲西泮」成分之毒品果汁
    包483包（毛重共4,441.13公克，「甲苯基乙基胺戊酮」純
    質淨重79.74公克）、含有第三級毒品「3，4-亞甲基雙氧苯
    基乙基胺丁酮」、第四級毒品「硝西泮」(起訴書誤載為硝
    甲西泮，應予更正)成分之毒品果汁包1,482包（毛重共14,8
    33.93公克，「3，4-亞甲基雙氧苯基乙基胺丁酮」純質淨重
    134.7公克）《上開毒品共1,965包，總毛重19,275.06公克》
    及如附表編號2至4所示之行李箱及手機2支，而查悉上情。
二、案經臺北市政府警察局大同分局報告臺灣臺北地方檢察署(
    下稱臺北地檢署)檢察官偵查起訴。
    理  由
一、證據能力部分：
  ㈠按被告以外之人於審判外之陳述，雖不符刑事訴訟法第159條
    之1至第159條之4之規定，而經當事人於審判程序同意作為
    證據，法院審酌該言詞陳述或書面陳述作成時之情況，認為
    適當者，亦得為證據，刑事訴訟法第159條之第1項定有明文
    。本件檢察官、被告乙○○、丙○○(下合稱時稱被告二人)及其
    等之辯護人對於本判決所引用下列各項被告以外之人於審判
    外之陳述部分，於本院準備程序時均同意有證據能力（見本
    院卷第62頁），茲審酌該等審判外言詞及書面陳述作成時之
    情況，並無不宜作為證據之情事，依上開規定，即得為證據
    。
  ㈡其餘資以認定本案犯罪事實之非供述證據，亦查無違反法定
    程序取得之情形，是依刑事訴訟法第158條之4規定反面解釋
    ，即具有證據能力。
二、認定犯罪事實之證據及理由：
  ㈠上開犯罪事實業據被告乙○○、丙○○分別於警詢、偵查及本院
    審理中均坦承不諱（偵卷部分：《乙○○》：見偵卷第9頁背面
    至13頁背面、86頁背面至87頁背面、92頁背面、120頁背面
    、122頁背面、191頁背面；《丙○○》：見偵卷第96頁背面、97
    、115頁背面、145、193頁背面；本院卷第26、60、137頁）
    ，核與證人即員警李知瞱偵查中之證述相符(見偵卷第152至
    153頁)，並有臺北市政府警察局大同分局搜索扣押筆錄、扣
    押物品目錄表、扣押物品照片3張、被告乙○○、丙○○、員警
    李知曄之行動電話照片擷圖、被告乙○○與警方及被告丙○○We
    chat通聯譯文附卷可稽（見偵卷第48、49、51頁及背面、53
    後2頁《未編頁碼》至70、71頁）。又扣案之混合型毒品果汁
    包1,965包，經抽樣鑑驗結果，其中483包檢出含第三級毒品
    「甲苯基乙基胺戊酮」、「硝甲西泮」成分，其中1,482包
    則檢出含有第三級毒品「3，4-亞甲基雙氧苯基乙基胺丁酮
    」、第四級毒品「硝西泮」成分，有內政部警政署刑事警察
    局109年12月9日刑鑑字第1098033547號鑑定書附卷足憑（見
    偵卷第129、130頁）。是被告二人上開出於任意性之自白均
    核與事實相符，堪以憑信。
  ㈡又被告乙○○係以25萬元向上游購得上開毒品果汁包，而欲以3
    0萬元之價格全數出售予本案喬裝員警，欲從中賺取5萬元之
    利潤，業據其於警詢、偵查中均坦承不諱（見偵卷第10、13
    頁及背面、86頁背面），足見其欲從中牟取不法利益甚明。
    而被告丙○○明知被告乙○○係為北上販賣並交付毒品，仍為圖
    搭載被告乙○○來回之報酬1萬元，而搭載被告乙○○北上，益
    徵其欲從中牟取不法利益。是被告二人均具有販賣第三級混
    合毒品及第三級、第四級混合毒品以營利之意圖，堪以認定
    。
  ㈢被告二人之辯護人雖均辯以：被告二人無從知悉本案毒品果
    汁包有混合毒品之情形等語。惟從毒品危害防制條例第9條
    第3項之立法理由「本條第三項所稱之混合，係指將二種以
    上之毒品摻雜調合，無從區分而言（如置於同一包裝）。依
    目前毒品查緝實務，施用混合毒品之型態日益繁多，且因混
    合毒品之成分複雜，施用後所造成之危險性及致死率均高於
    施用單一種類者，為加強遏止混合毒品之擴散，爰增訂第三
    項，規定犯第四條至第八條之罪，而有混合二種以上毒品之
    情形者，加重其刑至二分之一。另本項係屬分則之加重，為
    另一獨立之犯罪型態，如其混合二種以上毒品屬不同級別，
    應依最高級別毒品所定之法定刑，並加重其刑至二分之一，
    例如販賣混合第三級及第四級毒品者，依販賣第三級毒品之
    法定刑處斷，並加重其刑至二分之一；如屬同一級別者，因
    無從比較高低級別，則依各該級別毒品所定之法定刑，加重
    其刑至二分之一，併予敘明。」以觀，毒品果汁包係混合多
    種毒品之新興毒品犯罪態樣，以讓使用者感受到「每次使用
    的感覺都不一樣」的新奇與期待感，不僅為報章雜誌、媒體
    多所報導，而為本院職務上所知悉之事項；且被告二人一次
    販賣如此巨量之毒品果汁包，對於毒品果汁包之本質即在於
    摻混多種毒品一節，自係明知，而無從諉為不知，辯護人所
    辯，尚不足採。又被告二人主觀上僅須認識該等毒品果汁包
    內混合多種毒品，其主觀上即具販賣混合毒品之犯意，至於
    該等毒品果汁包內究混合何種毒品、比例各自為何等節，被
    告二人主觀上自無須認識到如此細節之事項，是被告二人對
    此縱有不知，亦不影響其等主觀之犯意，併為敘明。
  ㈣綜上，本案事證明確，被告二人之犯行均堪以認定，均應依
    法論科。
三、論罪科刑：
  ㈠按刑事偵查技術上所謂之「釣魚」，係指對於原已犯罪或具
    有犯罪故意之人，以設計引誘之方式，迎合其要求，使其暴
    露犯罪事證，再加以逮捕或偵辦者而言。此乃純屬偵查犯罪
    技巧之範疇，並未違反憲法對於基本人權之保障，且於公共
    利益之維護有其必要性。警員佯裝購毒而與毒販聯繫，經毒
    販允諾，依約攜帶毒品前往交付時，當場予以逮捕查獲者，
    於此誘捕偵查案件，毒販者雖有販毒之故意，並已著手實施
    販毒之行為，然因員警並無購毒之真意，其佯稱購毒，意在
    辦案，以求人贓俱獲，伺機逮捕，實際上不能真正完成買賣
    毒品之行為，無從成立販賣既遂，而應論以販賣毒品未遂罪
    （最高法院93年度台上字第1159號判決、最高法院85年度第
    4次刑庭會議決議意旨參照）。本案被告乙○○基於販賣毒品
    果汁包之犯意，在Wechat「至尊頂級豪宅聊天交友圈」之群
    組聊天室內，發送「《飲料圖示》半張1張需要找我」等販售
    毒品之訊息，暗示欲向不特定買家兜售毒品果汁包之意，已
    屬要約之引誘，經網路巡邏員警詢價，被告乙○○隨及報價，
    益徵其具販賣毒品之犯意，後續雙方談妥本案交易價量、約
    定交易地點，使其於交付毒品之際暴露犯罪事證，再加以逮
    捕、偵辦，乃屬正當程序容許之偵查作為，並非陷害教唆。
    然因該員警喬裝買方純係偵查技巧實施，自始不具購毒真意
    ，是核被告二人所為，均係犯毒品危害防制條例第4條第6項
    、第3項、同條例第9條第3項之販賣混合第三級毒品未遂罪
    、同條例第4條第6項、第3項、第4項、同條例第9條第3項之
    販賣混合第三級、第四級毒品未遂罪。其販賣前持有第三級
    毒品純質淨重5公克以上之低度行為，為販賣未遂之高度行
    為所吸收，不另論罪。被告二人就本案犯行有犯意聯絡及行
    為分擔，應論以共同正犯。被告二人均係以一行為同時觸犯
    數罪名，為想像競合犯，二罪均係適用其中最高級別即第三
    級毒品之法定刑論處，故從其一論以共同販賣混合第三級毒
    品未遂罪。
  ㈡刑之加重減輕事由：
  ⒈刑之加重部分：
    按犯前五條之罪而混合二種以上之毒品者，適用其中最高級
    別毒品之法定刑，並加重其刑至二分之一，毒品危害防制條
    例第9條第3項定有明文。本案被告二人所販賣之毒品果汁包
    係分別混合二種第三級毒品及第三級、第四級二種不同毒品
    成分，自應依毒品危害防制條例第9條第3項規定，適用其中
    最高級別毒品即販賣第三級毒品之法定刑，並加重其刑；並
    依刑法第71條第1項規定，先加後減之。
  ⒉刑之減輕部分：
  ⑴被告二人均未遂犯減輕：
　　被告二人已著手於販賣混合第三級毒品之實行，惟因買家為
    員警喬裝而不遂，經衡酌其情節，惡性較既遂犯為輕，故就
    其等本案之犯行，依刑法第25條第2項規定，按既遂犯之刑
    減輕之。
  ⑵被告二人均偵審自白減輕：
　　按犯第4條至第8條之罪於偵查及歷次審判中均自白者，減輕
    其刑，毒品危害防制條例第17條第2項定有明文，其旨在獎
    勵犯罪行為人之悛悔，同時使偵、審機關易於發現真實，以
    利毒品查緝，俾收防制毒品危害之效。雖毒品危害防制條例
    第17條第2項規定於109年1月15日修正時，未配合同條例第9
    條第3項獨立犯罪類型之增訂，將該條項之偵審自白納入本
    項減刑之範圍，但因毒品危害防制條例第9條第3項之販賣第
    三級毒品而混合二種以上毒品罪，與同條例第4條第3項規定
    之販賣第三級毒品罪之犯罪本質無異，具有相同之法律上理
    由，是此部分應係立法者疏忽所致之法律漏洞，因此對於毒
    品危害防制條例第9條第3項之罪，仍應有毒品危害防制條例
    第17條第2項規定之適用，始合本條例之法律規範體系旨趣(
    臺灣高等法院110年度上訴字第2880號刑事判決意旨參照)。
    查被告乙○○於警詢及偵查中坦承所犯，而被告丙○○亦於偵查
    中坦承所犯，被告二人並於本院歷次審理中，均就本案犯行
    坦承不諱，業如前述，而均符合上開自白減刑規定之要件，
    應減輕其刑，並依刑法第70條規定，均遞減其刑。
　⑶被告乙○○供出毒品來源之減輕：
　  按犯第4條至第8條、第10條或第11條之罪，供出毒品來源，
    因而查獲其他正犯或共犯者，減輕或免除其刑，毒品危害防
    制條例第17條第1項定有明文。毒品危害防制條例第17條第1
    項規定於109年1月15日修正時，雖未配合同條例第9條第3項
    獨立犯罪類型之增訂，將該條項之供出毒品來源而查獲之事
    由納入本項減刑或免除其刑之範圍，惟如前所述，此部分應
    屬法律漏洞，而應有同條例第17條第1項類推適用。查被告
    乙○○於警詢及偵查中供出其毒品來源為綽號「沙士」之人，
    並提供該人之Facetime帳號資料以供警方查緝，且配合指證
    ，偵查機關因而據此查獲張家明等情，有調查筆錄、訊問筆
    錄、臺北地檢署110年8月5日甲○邦玉109偵32272字第110905
    8754號函、臺灣臺南地方檢察署110年8月2日南檢文地110偵
    9420字第1109045275號函及110年偵字第9420號起訴書、臺
    北市政府警察局大同分局110年08月21日北市警同分刑字第1
    103019677號函暨報告書、臺灣臺南地方法院(下稱臺南地院
    )110年訴字第729號刑事判決附卷可稽(見他字卷第111頁背
    面至114頁背面、135至136頁，本院卷第93至101、105至111
    、141至147頁)，足認本案確因被告乙○○供出其毒品來源而
    查獲其上游正犯甚明，是此部分自應依毒品危害防制條例第
    17條第1項減刑規定減輕其刑，並依刑法第70條規定，遞減
    之。至依本案情節，並衡量被告乙○○持有毒品數量甚多，尚
    難認其已達免除其刑之程度，併此敘明。
  ㈢至被告丙○○之辯護人為其辯護稱本案應有刑法第59條規定之
    適用等語。惟刑法第59條規定之酌量減輕其刑，必須犯罪另
    有特殊之原因與環境，在客觀上足以引起一般同情，認為即
    使予以宣告法定最低度刑，猶嫌過重者，始有其適用。此所
    謂法定最低度刑，固包括法定最低本刑；惟遇有其他法定減
    輕之事由者，則應係指適用其他法定減輕事由減輕其刑後之
    最低度刑而言。倘被告別有法定減輕事由者，應先適用法定
    減輕事由減輕其刑後，猶認其犯罪之情狀顯可憫恕，即使科
    以該減輕後之最低度刑仍嫌過重者，始得適用刑法第59條規
    定酌量減輕其刑（最高法院100年度台上字第744號判決意旨
    參照）。經查，被告丙○○共同犯販賣第三級毒品而混合兩種
    以上之毒品未遂罪，雖自陳係因家裡急需用錢，為貪圖車資
    而鋌而走險，然其本得尋求其他正當管道以賺取所需，其犯
    罪情狀在客觀上並無足以引起一般同情之特別情形，難認有
    何情堪憫恕之情事，況被告丙○○所犯共同販賣第三級毒品而
    混合兩種以上之毒品未遂罪之法定刑均係7年以上有期徒刑
    之罪，經前述之刑之加重及二次減輕後，尚難認存有宣告法
    定低度刑期尤嫌過重之情事，是當無再援引刑法第59條之規
    定減輕其刑之餘地。
  ㈣爰以行為人之責任為基礎，審酌被告二人明知政府對於毒品
    之危害性廣為宣導，對於毒品之危害及販賣毒品之違法性，
    應有明確之認識，而不得為之；惟被告二人仍無視國家杜絕
    毒品之嚴令峻刑，竟為圖輕易牟取錢財，擅為販賣混合第三
    級、混合第三級、第四級毒品果汁包之犯行，肇生毒品惡源
    ，危害國民身心健康及社會風氣，進而敗壞社會治安，對社
    會秩序潛藏之危害極高，而應嚴予非難；再衡酌被告二人本
    案販賣混合第三級毒品、混合第三級、第四級毒品固僅一次
    未遂犯行，但所欲販出之毒品果汁包數量高達1,965包，是
    其等行為對社會之危害性甚高；然衡酌本案毒品果汁包混合
    數種不同毒品之比例；再參酌被告二人在本案犯行中所分擔
    之行為角色、所預期獲得之利益，被告乙○○實係主要販毒品
    者，而被告丙○○僅是載送被告乙○○交付本案毒品者，故其犯
    行較之被告乙○○之犯行為輕，而應為其等量刑上區別之考量
    因素，是衡量上開刑之加重、減輕事由後，被告乙○○之責任
    刑範圍應屬中間偏低度之責任刑範圍，而被告丙○○之責任刑
    範圍則應從低度刑予以考量；再衡量被告乙○○前有妨害秩序
    ，經法院判處有期徒刑6月確定之前案紀錄；被告丙○○則分
    別有恐嚇危害安全、傷害經法院判處拘役40日、10日之前案
    紀錄，均分別有臺灣高等法院被告前案紀錄表附卷可參，被
    告二人素行均未見良好，被告乙○○應予從重量刑之考量，被
    告丙○○因前案尚屬輕罪，故予為中性之考量，不作為從重量
    刑之依據；再審酌被告乙○○於警詢、偵查及本院審理中均坦
    承犯行，並供出毒品來源，已見其悔悟之心，足認其犯後態
    度良好；而被告丙○○亦於偵查中之羈押訊問程序中坦承所犯
    ，犯後態度亦佳，而均應為從輕量刑之考量；復兼衡被告乙
    ○○自陳高職畢業之智識程度，現從事太陽能粗工，日薪約1,
    500元週領薪水，無需扶養之家屬之家庭及經濟狀況等一切
    情況；被告丙○○自陳高職畢業之智識程度，現亦從事太陽能
    粗工，與被告乙○○不同廠，日薪約1,600元週領薪水，需扶
    養父母之家庭及經濟狀況等一切情況，分別量處如主文第一
    項、第二項所示之刑。
  ㈤被告丙○○宣告緩刑：
  ⒈按緩刑係附隨於有罪判決之非機構式刑事處遇，其主要目的
    在達成受有罪判決之人，在社會中重新社會化之人格重建功
    能。此所以緩刑宣告必須附帶宣告緩刑期間之意義所在。再
    者，緩刑制度首重再犯罪的預防，唯有對受判決人本身有充
    分瞭解，例如依其過去生涯，可知犯罪行為人所曾接受之教
    育，從犯罪狀態瞭解行為人之行為動機、目的，從犯罪後態
    度推知行為人對其行為之看法，從生活狀況與環境推測其將
    來之發展等；才能判斷其在緩刑期間，及後續是否有再犯罪
    之虞。亦即藉由前述各種因素對犯罪行為人為整體評價，作
    為法院判斷該行為人是否適宜被宣告緩刑，及進一步依據個
    案情況決定緩刑期間，及所應採取之積極協助措施，並將之
    作為緩刑宣告的負擔或條件。又行為經法院評價為不法之犯
    罪行為，且為刑罰科處之宣告後，究應否加以執行，乃刑罰
    如何實現之問題。依現代刑法之觀念，在刑罰制裁之實現上
    ，宜採取多元而有彈性之因應方式，除經斟酌再三，認確無
    教化之可能，應予隔離之外，對於有教化、改善可能者，其
    刑罰執行與否，則應視刑罰對於行為人之作用而定。倘認有
    執行刑罰以謀求行為人改善之必要，固須依其應受威嚇與矯
    治之程度，而分別施以不同之改善措施；反之，如認行為人
    對於社會規範之認知並無重大偏離，行為控制能力亦無異常
    ，僅因偶發、初犯或過失犯罪，刑罰對其效用不大，祇須為
    刑罰宣示之警示作用，即為已足，此時即非不得緩其刑之執
    行，並藉違反緩刑規定將受刑之執行之心理強制作用，謀求
    行為人自發性之改善更新。而行為人是否有改善之可能性或
    執行之必要性，係由法院為綜合之審酌考量，並就審酌考量
    所得而為預測性之判斷；若行為人後續發展與法院預測性之
    判斷不符合時，亦非無補救之道，法院仍得在一定之條件下
    ，撤銷緩刑，使行為人執行其應執行之刑（最高法院102年
    度台上字第4161號判決意旨參照）。
  ⒉查被告丙○○僅有前述因恐嚇危害安全罪及傷害罪經法院判處
    拘役之前案紀錄外，並無其他前科，合於緩刑之要件，並堪
    認被告丙○○共同販賣本案混合第三級毒品僅係偶發性之初犯
    ；復審酌被告丙○○於偵查及本院審理中均坦承犯行，並了解
    其行為錯誤，其犯後態度亦屬良好，本院衡酌上情，認為經
    此偵審程序之調查與審理程序，被告丙○○顯已受有相當教訓
    而知所警惕，縱無本案刑之執行，被告丙○○思及此節日後行
    事應能戰戰兢兢，而能更深思熟慮，信無再犯之虞，是認被
    告丙○○上開所宣告之刑，以暫不執行為適當，爰依刑法第74
    條第1項第1款規定，宣告緩刑4年，以啟自新。然被告丙○○
    現既有正當工作，本應腳踏實地賺取所需，卻圖能快速致富
    ，為本案犯行，可見被告丙○○已偏離腳踏實地之正道，且其
    法治觀念亦顯有不足之情，故為促其記取教訓，並確保被告
    丙○○建立正確之法治觀念，本院認除前開緩刑宣告之外，實
    有課予一定負擔以防其再犯之必要，併依刑法第74條第2項
    第5款、第8款規定，命其於判決確定之日起3年內應向檢察
    官指定之政府機關、政府機構、行政法人、社區或其他符合
    公益目的之機構或團體，提供180小時之義務勞務及完成法
    治教育課程3場次，復依刑法第93條第1項第2款規定，諭知
    被告丙○○於緩刑期間內付保護管束。倘被告丙○○違反上開所
    定負擔情節重大，足認原宣告之緩刑難收其預期效果，而有
    執行刑罰之必要，依刑法第75條之1第1項第4款規定，得撤
    銷其緩刑之宣告，併予敘明。
  ⒊被告乙○○及其辯護人雖求以緩刑，惟按受2年以下有期徒刑、
    拘役或罰金之宣告，而未曾因故意犯罪受有期徒刑以上刑之
    宣告者或前因故意犯罪受有期徒刑以上刑之宣告，執行完畢
    或赦免後，5年以內未曾因故意犯罪受有期徒刑以上刑之宣
    告者，認以暫不執行為適當者，得宣告2年以上5年以下之緩
    刑，其期間自裁判確定之日起算，刑法第74條第1項第1款、
    第2款分別定有明文。被告乙○○前因妨害秩序案，經臺南地
    院於110年3月26日判處有期徒刑6月，於110年5月5日判決確
    定，並於110年7月21日徒刑易科罰金執行完畢，有該案判決
    書及前揭被告前案紀錄表附卷可參，足見被告乙○○並不符合
    「未曾因故意犯罪受有期徒刑以上刑之宣告者」或「前因故
    意犯罪受有期徒刑以上刑之宣告，執行完畢或赦免後，5年
    以內未曾因故意犯罪受有期徒刑以上刑之宣告者」之緩刑要
    件，是被告乙○○本案無從宣告緩刑，所為請求，容有誤會。
四、沒收部分：
  ㈠扣案如附表編號1之毒品果汁包1,965包，經抽樣鑑驗，其中4
    83包檢出含有第三級毒品「甲苯基乙基胺戊酮」、「硝甲西
    泮」成分(總毛重4,441.13公克，總淨重3,987.11公克，經
    抽取2.85公克鑑驗用罄，驗餘總淨重3,984.26公克)，其餘1
    ,482包則檢出含有第三級毒品「3，4-亞甲基雙氧苯基乙基
    胺丁酮」、第四級毒品「硝西泮」成分(總毛重14,833.93公
    克，總淨重13,470.49公克，經抽取2.21公克鑑驗用罄，驗
    餘總淨重13,468.28公克)，均為違禁物，爰依刑法第38條第
    1項沒收。又盛裝上開毒品之包裝袋1,965只，因直接接觸毒
    品，衡情含有毒品成分，難以與之析離，且無析離之實益與
    必要，爰視為毒品，依上開規定併予宣告沒收。而鑑驗用罄
    部分，則不宣告沒收。
  ㈡又扣案如附表編號2之行李箱1個，為被告乙○○所有，並用以
    盛裝本案毒品果汁包之用(見偵卷第51頁)；以及扣案如附表
    編號3、4之被告乙○○、丙○○分別所有之蘋果牌手機各1支，
    為被告二人作為本案通聯之用(同上卷第54至71頁)，故均為
    供本案販賣混合第三級、混合第三級、第四級毒品所用之物
    ，自應依毒品危害防制條例第19條第1項之規定，宣告沒收
    之。
  ㈢另因本案係販賣予喬裝員警而未遂，故被告乙○○自無從取得
    預定之販賣價金30萬元；被告丙○○雖與被告乙○○約定本趟搭
    載被告乙○○北上交付毒品之報酬為1萬元，然因遭查獲，故
    尚未取得此筆報酬，業據被告丙○○供述明確(見本院卷第136
    頁)；且從卷內所附證據資料亦無從證明被告二人已因本案
    獲取任何所得。從而，被告二人本案均無犯罪所得可資沒收
    ，併為敘明。
據上論斷，應依刑事訴訟法第299條第1項前段，判決如主文。
本案經檢察官黃思源提起公訴，檢察官高怡修到庭執行職務。
中　　華　　民　　國　　110 　年　 　12　　月　　1　　日
　　　　　　　　　刑事第九庭  審判長法　官　黃怡菁
                                    法  官  商啟泰
                                    法  官  蔡宗儒
上正本證明與原本無異。
如不服本判決應於收受送達後20日內向本院提出上訴書狀，並應
敘述具體理由；其未敘述上訴理由者，應於上訴期間屆滿後20日
內向本院補提理由書（均須按他造當事人之人數附繕本）「切勿
逕送上級法院」。
                                    書記官  劉郅享
中　　華　　民　　國　　110 　年　　12　　月　　9 　　日
附錄本案論罪科刑法條全文：
毒品危害防制條例第4條
製造、運輸、販賣第一級毒品者，處死刑或無期徒刑；處無期徒
刑者，得併科新臺幣3千萬元以下罰金。
製造、運輸、販賣第二級毒品者，處無期徒刑或10年以上有期徒
刑，得併科新臺幣1千5百萬元以下罰金。
製造、運輸、販賣第三級毒品者，處7年以上有期徒刑，得併科
新臺幣1千萬元以下罰金。
製造、運輸、販賣第四級毒品者，處5年以上12年以下有期徒刑
，得併科新臺幣5百萬元以下罰金。
製造、運輸、販賣專供製造或施用毒品之器具者，處1年以上7年
以下有期徒刑，得併科新臺幣1百50萬元以下罰金。
前五項之未遂犯罰之。
毒品危害防制條例第9條
成年人對未成年人販賣毒品或犯前三條之罪者，依各該條項規定
加重其刑至二分之一。
明知為懷胎婦女而對之販賣毒品或犯前三條之罪者，亦同。
犯前五條之罪而混合二種以上之毒品者，適用其中最高級別毒品
之法定刑，並加重其刑至二分之一。
附表：
編號 扣押物名稱及內容 所有人/持有人 沒收與否 1 混合型毒品果汁包1,965包(其中483包驗餘淨重合計3,984.26公克，其餘1,482包，驗餘淨重合計13,468.28公克，總驗餘淨重17,452.54公克)，含包裝袋1,965只 乙○○、丙○○ 沒收 2 行李箱(紫色)1個 乙○○ 沒收 3 蘋果牌手機1支(IMEI：000000000000000號，含0000000000號SIM卡1枚) 丙○○ 沒收 4 蘋果牌手機1支(IMEI：000000000000000、000000000000000，含0000000000號SIM卡1枚) 乙○○ 沒收